Romain MONTAUT

Développeur WEB



Compétences



Angular, AngularJs, Typescript, etc.

Zend, Symfony, CakePhp

Express, Meteor, SailsJs

Ainsi que :

Git, Docker, tests e2e, tests unitaires, ergonomie, intégration continue

Expériences

Développeur Fullstack

A.GE.D.I

Évolution et correction de bugs sur différentes applications destinées aux maries.

Depuis le 16/09/2019

Langages et framework utilisés : AngularJs, Less, Java, Hybernate, Spring

Développeur Fullstack

GIP Mipih

GIE Agora

De 01/2017 à 09/2019

Réalisation et maintenance d'applications de dématérialisation de documents.

Langages et framework utilisés : A

Développeur Fullstack

Gibmedia

Réalisation de sites web, utilisant les solutions de micro-paiement développés par l'entreprise.

De 09/2014 à 08/2016

Langages et framework utilisés: PHP5, Symfony 1 & 2, AngularJs, Less,

De 01/2017 à 09/2019

Développeur Front

Création d'une application *single page* permettant le changement de situation socio-professionnelle des adhérants de la MSA

Langages et framework utilisés : Backbone, Underscore, Mustache, Jquery,

Développeur Fullstack

Orange portail

Gestion de la partie FrontOffice et BackOffice des moteurs de recherches Orange

(web & mobile)
Création de l'API pour le moteur de recherches TV de Orange
Langages et framework utilisés : PHP5, Zend, Jquery, HTML5, CSS3, Bazaar

De 09/2014 à 08/2016

Expériences complémentaires

- Développement se mon cv au format web <mark>Angular</mark> Stage de 6 mois développement Web Marine Nationale PHF Stage de 6 mois développement J2EE GIE Agora Java, Spriu

Profil

Développeur Web depuis 10 ans, j'ai alterné des missions dans le développement front et fullstack où j'ai pû acquérir des compétences aussi bien en FrontEnd qu'en Backend.

Mon naturel sérieux, investi, dynamique, et sociable m'a permit de m'intégrer rapidement aux différentes entreprises et équipes, et de produire un travail de qualité.

Je suis à la recherche d'un nouveau chalange, essentiellement dans le développement FrontEnd.

Formations

2019 : .net & .net core 2018 : Angular4 2017 : AngularJs 2016 : NodeJs 2013 : Responsive Web Design

Atouts

Sérieux

Rigueur

Implication

Adaptabilité

Travail d'équipe

Centres d'intérêt

















Contacts



06.98.44.08.83



145 rue des templiers



https://github.com/RomainTlse







